臺灣桃園地方法院刑事判決　　　　　　 100年度訴緝字第59號
公　訴　人　臺灣桃園地方法院檢察署檢察官　
被　　　告　李秀旦
　　　　　　　（現於法務部矯正署臺北女子看守所羈押中）
上列被告因違反兒童及少年性交易防制條例案件，經檢察官聲請
簡易判決處刑（91年度偵字第4885號），嗣經本院改依通常訴訟
程序審理後，被告於準備程序中就被訴事實為有罪之陳述，經告
知被告簡式審判程序之旨，並聽取當事人之意見後，本院合議庭
裁定由受命法官獨任進行簡式審判程序，判決如下：
    主    文
李秀旦犯刊登使人為性交易之訊息罪，處有期徒刑參月，如易科
罰金，以銀元參佰元即新臺幣玖佰元折算壹日。扣案門號000
0000000號之ＳＩＭ卡及行動電話壹支均沒收。
    犯罪事實
一、李秀旦（起訴書誤載為李秀美，48年3月6日生，身分證統一
    編號：Ｚ000000000號，住桃園縣桃園市○○○街195號7樓）
    為招攬顧客，使不特定人與其聯絡安排性交易，自民國91年
    3月1日起至同年月5日止，在自由時報分類廣告第48版上，
    刊登以「唇指壓、全3000、0000000000」為內容，具有性暗
    示且足以引誘、暗示促使人為性交易之廣告訊息，引誘、暗
    示欲為性交易之不特定男客得撥打上開0000000000號行動電
    話與之聯絡，以每次性交易新臺幣（下同）3,000元為代價
    ，引誘不特人與之為性交易。嗣於91年3月5日下午1時35 分
    許，經警喬裝男客，以上開電話與李秀旦聯絡，議定為性交
    易後，李秀旦即帶同員警至其位於桃園縣桃園市○○路425
    巷12號10樓之租屋處，並褪去全身衣物準備為性交易前，為
    警表明身分當場查獲。並扣得李秀旦所有供聯絡性交易所用
    之門號0000000000號行動電話（含Sim卡）1支。
二、案經桃園縣政府警察局桃園分局報告臺灣桃園地方法院檢察
    署檢察官偵查起訴。
    理  由
一、本案因被告李秀旦經警查獲時，係冒「李秀美」之名接受詢
    問，故臺灣桃園地方法院檢察署檢察官原係對「李秀美」聲
    請簡易判決處刑，並經本院以91年度桃簡字第512號審理。
    惟審理中遭冒名之「李秀美」到庭應訊，並表明其身分證於
    88年間遭搶後即陸續遭冒名（見本院91年度桃簡字第512號
    卷第14頁），且承審法官審視到庭「李秀美」之容貌確與被
    告遭查獲後員警所拍攝之照片之相貌不符，足見本件被告確
    非「李秀美」無誤，而認本件逕以簡易判決處刑顯有不當，
    乃將本院91年度桃簡字第512號一案簽結，另分91年度訴字
    第1452號改依通常程序為審理（見本院91年度桃簡字第512
    號卷第14、18頁）。嗣經著警比對李秀旦為警查獲時所留存
    之指紋與指紋檔案資料庫後，方確認本件被告應為李秀旦而
    非「李秀美」無誤。故本件檢察官起訴書所載之被告雖為「
    李秀美」，然其真意應係以李秀旦為被告，則本院自得逕行
    更正起訴書誤載之被告姓名，並逕以李秀旦為被告進行審理
    。至被告李秀旦於警詢、偵查中冒用「李秀美」之名應訊，
    並先後於警詢、偵訊筆錄偽簽「李秀美」之名（見偵卷第5
    頁背面、第19頁背面），另涉犯偽造署押罪嫌部分，自亦應
    由檢察官另行分案偵查並依法處理，合先敘明。
二、本案被告李秀旦所犯係死刑、無期徒刑、最輕本刑為3年以
    上有期徒刑以外之罪，其於準備程序就前揭被訴事實為有罪
    之陳述，經受命法官告知簡式審判程序之旨，並聽取其與公
    訴人之意見後，本院認無不得或不宜改依簡式審判程序進行
    之處，爰依刑事訴訟法第273條之1第1項、第284條之1，裁
    定由受命法官獨任進行簡式審判程序。則本案依據刑事訴訟
    法第273條之2、同法第159條第2項之規定，不適用傳聞法則
    有關限制證據能力之相關規定，亦先予敘明。
三、上揭犯罪事實，迭據被告李秀旦於警詢、偵查及本院審理時
    坦承不諱（見偵卷第4至5、18至19頁、本院100年度訴緝字
    第59號卷第31頁背面、第34頁背面），並有被告租屋處與裸
    身之照片（偵卷第12頁）、自由時報91年3月5日分類廣告第
    48版影本（偵卷第14頁）及被告所使用之0000000000號行動
    電話（含Sim卡）扣案可資佐證，足認被告自白與事實相符
    ，本件事證明確，被告犯行洵堪認定，應予依法論科。
四、按行為後法律有變更者，適用行為時之法律。但行為後之法
    律有利於行為人者，適用最有利於行為人之法律，刑法第2
    條第1項定有明文。而刑法第2條係規範行為後法律變更所生
    新舊法律比較適用之準據法，是該條文本身雖於被告行為後
    之94年2月2日經修正公布，但尚無比較新舊法之問題，應逕
    適用裁判時之刑法第2條規定以決定適用之刑罰法律。次按
    法律變更之比較適用，比較時應就罪刑有關之共犯、未遂犯
    、想像競合犯、牽連犯、連續犯、結合犯，以及累犯加重、
    自首減輕暨其他法定加減（如身分加減）與加減例等一切情
    形，綜其全部罪刑之結果而為比較；且就比較之結果，須為
    整體之適用，不能割裂分別適用各該有利於行為人之法律，
    此即法律變更之比較適用所應遵守之「罪刑綜合比較原則」
    及「擇用整體性原則」（最高法院24年上字第4634號、27年
    上字第2615號判例，95年第8次刑事庭會議決議參照）。本
    件被告李秀旦上揭犯行，為94年2月2日刑法修正公布，95年
    7月1日施行前之行為，自應為新舊法適用之比較。茲比較其
    應適用之新、舊法如下：
  (一)修正前刑法第33條第5款規定：「罰金：1元（銀元）以上。
    」，並依現行法規所定貨幣單位折算新臺幣條例第2條規定
    ，以銀元1元折算新臺幣3元，故修正前刑法規定罰金之最低
    數額為新臺幣3元；修正後刑法第33條第5款規定：「罰金：
    新臺幣一千元以上，以百元計算之。」，故修正後刑法規定
    罰金之最低數額提高為新臺幣1,000元。又兒童及少年性交
    易防制條例第29條之罪，其罰金刑之最高數額，於上開規定
    修正後並無不同，惟修正後刑法第33條第5款所定罰金刑最
    低數額，既較修正前提高，自以修正前刑法第33條第5款之
    規定對被告較為有利。
  (二)易科罰金之折算標準，依修正前刑法第41條第1項前段規定
    以銀元1元以上3元以下折算1日，而修正前罰金罰鍰提高標
    準條例第2條規定依刑法第41條易科罰金者，均就其原定數
    額提高為100倍折算1日（本條規定因上開刑法第41條修正後
    ，已特別就易科罰金之折算標準定有明文，認無存在必要而
    於95年5月17日修正刪除，並於95年7月1日生效），再依現
    行法規所定貨幣單位折算新臺幣條例第2條規定現行法規所
    定金額之貨幣單位為銀元者，以新臺幣元之3倍折算之，故
    舊法易科罰金之折算標準，應以銀元100元以上300元以下，
    即新臺幣300元以上900元以下折算1日，修正後提高為以新
    臺幣1,000元、2,000元或3,000元折算1日，比較結果，以行
    為時之舊法有利於被告。
  (三)綜合比較上述各刑罰權規範內容變更之條文，修正前之規定
    顯較修正後之規定有利於被告，自應依修正前規定論處。
五、核被告李秀旦所為，係犯兒童及少年性交易防制條例第29條
    之以廣告物刊登足以引誘、暗示促使人為性交易之訊息罪。
    被告雖自91年3月1日起至同年月5日止皆在自由時報刊登廣
    告，然其委託報社刊登之行為與行為決意既均僅有1個（見
    偵卷第5、18頁背面），自僅得論以1罪。爰審酌被告不思以
    正途謀求正當利益，竟從事色情交易牟利，敗壞社會風氣，
    其行為對社會善良風俗所造成之損害程度，犯後坦承犯行，
    頗知悔悟，態度尚佳，及其犯罪之動機、目的、手段，國中
    肄業之智識程度等一切情狀，量處如主文所示之刑，並諭知
    易科罰金之折算標準，以資懲儆。
六、另按犯罪在中華民國九十六年四月二十四日以前者，除本條
    例另有規定外，依下列規定減刑：…三、有期徒刑、拘役或
    罰金，減其刑期或金額二分之一；下列各罪，經宣告死刑、
    無期徒刑或逾有期徒刑一年六月之刑者，不予減刑：…八、
    兒童及少年性交易防制條例第二十三條至第二十六條、第二
    十七條第一項至第五項、第三十條及第三十一條之罪；本條
    例施行前，經通緝而未於中華民國九十六年十二月三十一日
    以前自動歸案接受偵查、審判或執行者，不得依本條例減刑
    ，中華民國九十六年罪犯減刑條例第2條第1項第3款、第3條
    第1項第8款、第5條分別定有明文。查被告李秀旦所犯本案
    之罪，其犯罪時間雖在96年4月24日之前，且非法定經宣告
    一定刑度後即不予減刑之罪，然其於92年5月30日即因傳、
    拘未獲而經本院以92年桃院祺刑治緝字第402號通緝書發布
    通緝，有該通緝書在卷為憑（見本院91年度訴字第1452號卷
    第40頁），且被告迄至100年9月16日方為警緝獲，未於96年
    12月31日前自動歸案接受審判，依法自不得予以減刑，併予
    敘明。
七、至扣案門號0000000000號之Sim卡，雖係鄭惠文所申請之預
    付卡門號，且已於91年9月2日拆機，有和信電訊股份有限公
    司函暨所附申登人資料在卷可稽（見本院91年度訴字第1452
    號卷第11至12頁），然行動電話Sim卡為動產，並不以變更
    於電信公司所留存之申登人資料為所有權移轉之要件，而占
    有人依民法第943條規定更受其於占有物上行使權利之適法
    推定，故自應以占有為權利之表徵，且被告於本院審理時自
    承：該手機係其二姊李秀美贈與伊使用，至李秀美如何取得
    手機伊不瞭解等語（見本院100年度訴緝字第59號卷第34頁
    ），被告既自承占有持用電話，且無第三人為反對之主張，
    則不問該電話之申請名義人是否為被告，應可認定被告為所
    有權人（最高法院99年台上字第2041號判決意旨參照），則
    該Sim卡係被告所有，應堪認定。是扣案門號0000000000號
    之Sim卡及行動電話1支，既為被告李秀旦所有，且均係供被
    告犯本案之罪所用之物，自應依刑法第38條第1項第2款規定
    宣告沒收之。
據上論斷，應依刑事訴訟法第273條之1第1項、第299條第1項前
段，兒童及少年性交易防制條例第29條，刑法第2條第1項前段、
第11條前段，修正前刑法第41條第1項前段、第38條第1項第2款
，修正前罰金罰鍰提高標準條例第2條，現行法規所定貨幣單位
折算新臺幣條例第2條，判決如主文。
本案經檢察官蔡佩玲到庭執行職務
中    華    民    國   100    年    10    月    28    日
                      刑事第九庭  法  官  王筆毅          
以上正本證明與原本無異。
如不服本判決應於收受判決後10日內向本院提出上訴書狀，並應
敘述具體理由。其未敘述上訴理由者，應於上訴期間屆滿後20日
內向本院補提理由書（均須按他造當事人之人數附繕本）「切勿
逕送上級法院」。
                                  書記官  高  平
中    華    民    國   100    年    10    月    28    日
附錄論罪科刑法條：
兒童及少年性交易防制條例第29條
以廣告物、出版品、廣播、電視、電子訊號、電腦網路或其他媒
體，散布、播送或刊登足以引誘、媒介、暗示或其他促使人為性
交易之訊息者，處五年以下有期徒刑，得併科新台幣一百萬元以
下罰金。